# 客户补偿款怎么进行账务处理？

提问人：wx_59e9638a0dcb 时间：2020-12-03 12:33:07
陈版主，您好，我们公司目前有个情况是，根据 2018 年 12 月政府文件和 2019 年的政府文件， 2020 年 4 月客户和我司协商完毕并支付一笔钱以补偿我司固定资产 2018 年 12 月底至剩余使用年限的折旧费用，该笔钱能否按资产剩余使用年限逐年冲减折旧费用，是否需要追溯调整 18 年和 19 年折旧费用，如果这么做有什么政策依据吗？因为这笔钱由客户直接支付，不存在代收代付的问题，政府补助准则不太合适；
此外，能否认定该补偿款为买断2/10固定资产 2018 年 12 月至剩余年限使用权的一次性支付，分期确认收入，如果确认收入的话，相应的流转税所得税是不是要正常缴纳？因该笔款项不属于公司业务范围，无法开具增值税发票，做收入处理可能还存在税务和会计的永久性差异
背景资料：
该固定资产和其他资产构成一个资产组，资产组产生的收入和成本独立核算，成本是为整个资产组服务的，收入划分比较清晰，假定固定资产分 10 份，政府文件涉及补偿的这部分固定资产占 2 份，自 2018 年 12 月至剩余使用年限，维持资产组运行总成本不会发生变化，收入只剩八份
最后协商完毕的补偿款是固定资产 20181231 的账面价值*2/10,没有考虑资产组中的其他资产

回答人：chenyiwei
不清楚该项补偿的具体原因。是否作为资产报废处置的补偿？还是作为一段时间内产能利用率不足的补偿？另外该款项虽然是客户直接支付的，但是否最终来源于政府？
根据不同的补偿原因和对象，作出相应的不同处理。
但无论如何，因为补偿协议是 2020 年内达成的，因此不应追溯调整前期损益。